【裁判字號】    97,上訴,193
【裁判日期】    970325
【裁判案由】    偽證等
【裁判全文】
臺灣高等法院高雄分院刑事判決         97年度上訴字第193號
上  訴  人  臺灣高雄地方法院檢察署檢察官
被      告  甲○○
選任辯護人  洪文佐律師
上列上訴人因被告偽證等案件，不服臺灣高雄地方法院96年度訴
字第2827號中華民國96年12月12日第一審判決（起訴案號：臺灣
高雄地方法院檢察署96年度偵字第1879號、第1880號），提起上
訴，本院判決如下：
    主  文
上訴駁回。
    理  由
一、聲請簡易判決處刑意旨略以：被告甲○○與告訴人乙○○均
    係計程車司機，被告明知(一)告訴人於民國93年7 月5 日下午
    4 時15分許，未在高雄縣路竹鄉○○路樹人醫專校門前與被
    告發生拉扯衝突，竟意圖使告訴人受刑事處分，而於93 年
    12月28日向臺灣高雄地方法院檢察署提出傷害罪之告訴，誣
    指告訴人於上開時地將被告所駕駛之計程車車門打開後，以
    手拉扯被告，致被告受有左前臂擦傷等傷害。(二)告訴人於94
    年4 月19日下午1 時30分許，在高雄縣路竹鄉○○路樹人醫
    專警衛室空地，亦未毀損被告所有之DV攝影機，且未出手毆
    打被告，詎被告竟基於偽證之犯意，於95年9 月20日10時30
    分許，在臺灣高雄地方法院審理中，經法官依法命具結後，
    就案情重要關係事項，虛偽證稱：「他（告訴人）有伸手進
    車內要搶我（被告）的攝影機」、「他（告訴人）有拿到，
    在搶的時候有拉扯，攝影機有壞掉」、「車窗只有開大約10
    公分，他（告訴人）搶我的攝影機，但是錄影機沒有被搶走
    ，他（告訴人）的手腕沒有被夾住，也沒有受傷」、「他（
    告訴人）有打到我（被告）的額頭，拉扯的時候我手也有受
    傷」、「否認乙○○手伸到車窗裡面而被夾住」、「被我車
    拖行約10公尺，他（告訴人）是追著我（被告）的車子跑」
    、「我（被告）就直接開回家，他（告訴人）追我約10公尺
    」等語。足以影響該案件審理之正確性。嗣經告訴人向臺灣
    高雄地方法院檢察署檢察官提出告訴，始悉上情，認被告涉
    犯刑法第169 條第1 項之誣告及同法第168 條偽證等罪嫌等
    語。
二、公訴人認被告甲○○犯刑法第169 條第1 項之誣告及同法第
    168 條偽證等罪。係以：(一)被告甲○○所提出之93年7 月5
    日16時案發經過DVD 光碟片，經檢察事務官勘驗結果，並無
    被告甲○○遭告訴人乙○○毆打之影像；(2)依私立吉米洛托
    兒所出具之證明書，可知告訴人乙○○於93年7 月5 日16時
    許，應駕駛娃娃車搭載吉米洛托兒所兒童下課返家，並未出
    現在案發現場；(3)證人王作適證述：告訴人乙○○並未毆打
    被告等語，資為論罪依據。訊據被告甲○○堅決否認誣告、
    偽證之犯行。辯稱：「93年7 月5 日16時15分許，告訴人乙
    ○○確實因排班問題，在樹人醫專校門前追打我；94年4 月
    19日下午1 時30分許，告訴人確實將手伸入我車內要搶攝影
    機，並與我發生拉扯，故我無誣告及偽證之犯行」等語。
三、按犯罪事實應依證據認定之，無證據不得認定其犯罪事實，
    不能證明被告犯罪者，應諭知無罪之判決，刑事訴訟法第15
    4 條第2 項、第301 條第1 項分別定有明文。又按刑事訴訟
    法上所謂認定犯罪事實之證據，係指足以認定被告確有犯罪
    行為之積極證據而言，如未能發現相當證據或證據不足以證
    明，自不能以推測或擬制之方法，以為裁判基礎。再者，認
    定不利於被告之事實，須依積極證據，苟積極證據不足為不
    利被告之認定時，即應為有利於被告之認定，更不必有何有
    利之證據（最高法院30年上字第816 號判例參照）。
四、按(一)誣告罪之成立以意圖他人受刑事處分或懲戒處分，而為
    虛偽之告訴、告發及報告者為要件。所謂虛偽係指明知無此
    事實故意捏造而言，若告訴人誤認有此事實或以為有此嫌疑
    ，自不得指為虛偽，即難科以本罪（最高法院22年上字第33
    68號、40年台上字第88號判例參照）。可知，誣告罪所謂虛
    構事實，係指明知無此事實，而故意捏造者而言，是如若出
    於誤信、誤解、誤認或懷疑有此事實，或對其事實誇大其詞
    ，或資為其訟爭上之攻擊或防禦方法，或其目的在求判明是
    非曲直者，均不得謂屬誣告。又所訴事實，雖不能證明係屬
    實在，而在積極方面尚無證據證明其確係故意虛構者，仍不
    能遽以誣告罪論處；告訴人所訴事實，不能證明其係實在，
    對於被訴人為不起訴處分確定者，是否構成誣告罪，尚應就
    其有無虛構誣告之故意以為斷，並非當然可以誣告罪相繩（
    最高法院46年台上字第927 號判例、59年台上字第581 號判
    例意旨參照）。(二)刑法第168 條規定證人依法作證時，必須
    對案情有重要關係之事項，為虛偽之陳述，始負偽證罪之責
    ，所謂於案情有重要關係之事項，係指該事項之有無，足以
    影響裁判之結果者而言，苟其事項之有無，與裁判之結果無
    關，縱其陳述虛偽，亦難令負該項罪責；又偽證罪之構成，
    以於執行審判職務之公署或於檢察官偵查時對於案情有重要
    關係之事項，供前或供後具結，而為虛偽之陳述為要件，所
    謂虛偽之陳述，係指與案件之真正事實相悖，而足以陷偵查
    或審判於錯誤之危險者而言，若在此案之供證為屬真實，縱
    其後於其他案件所供與前此之供述不符，除在後案件所供述
    合於偽證罪之要件得另行依法辦理外，究不得遽指在前與實
    情相符之供證為偽證。所謂偽證，係指證人對於所知實情故
    作虛偽之陳述而言，不包括證人根據自己之意見所作之判斷
    在內（最高法院85年度台上字第3201號判決、最高法院69年
    度台上第2427號判例、69年度台上第1506號判例參照）。
五、經查：
  (一)程序方面：
  (1)按被告以外之人，於審判外之言詞或書面陳述，除法律有規
    定者外，不得作為證據；又被告以外之人於檢察事務官、司
    法警察官或司法警察調查中所為之陳述，與審判中不符時，
    其先前之陳述具有較可信之特別情況，且為證明犯罪事實存
    否所必要者，得為證據，刑事訴訟法第159 條第1 項、第15
    9 條之2 分別定有明文。是被告以外之人於司法警察（官）
    調查中所為之陳述，依刑事訴訟法第159 條第1 項規定，係
    屬傳聞證據，原則上無證據能力，惟如該陳述與審判中不符
    時，其先前之陳述具有較可信之特別情況，且為證明犯罪事
    實存否所必要者，依同法第159 條之2 規定（即刑事訴訟法
    第159 條第1 項所指之「除法律有規定者外」），始例外認
    為有證據能力；如該陳述與審判中相符時，因該陳述並不符
    合刑事訴訟法第159 條之2 有關傳聞例外之規定，故不得作
    為認定本案犯罪事實有無之證據，此時，當以證人於審判中
    之陳述作為證據。證人王作適於警詢中之陳述均核與審判中
    相符，依前開說明，應以其審判中所述作為證據，其警詢所
    述應均無證據能力。
  (2)按被告以外之人於偵查中向檢察官所為陳述，除顯有不可信
    之情況者外，得為證據，刑事訴訟法第159 條之1 第2 項定
    有明文。偵查中對被告以外之人所為之偵查筆錄，或被告以
    外之人向檢察官所提之書面陳述，性質上均屬傳聞證據。惟
    現階段刑事訴訟法規定檢察官代表國家偵查犯罪、實施公訴
    ，依法其有訊問被告、證人及鑑定人之權，證人、鑑定人且
    須具結，而實務運作時，檢察官偵查中向被告以外之人所取
    得之陳述，原則上均能遵守法律規定，不致違法取供，其可
    信度極高。職是，被告以外之人前於偵查中已具結而為證述
    ，除反對該項供述得具有證據能力之一方，已釋明「顯有不
    可信之情況」之理由外，不宜即遽指該證人於偵查中之陳述
    不具證據能力。證人王萬號雖未於審判中經被告對質詰問，
    然被告及其辯護人於96年10月9 日原審法院審判中，捨棄傳
    喚證人王萬號到庭進行交互詰問，顯見被告已放棄其對質詰
    問權，故不因偵訊中未經對質詰問而影響其證據能力（最高
    法院95年度臺上字第5256號判決意旨參照）。是證人王萬號
    於偵查中之陳述部分，既經具結，又無證據證明顯有不可信
    之情況，且經被告及其辯護人捨棄傳喚證人王萬號到庭接受
    詰問，依前開說明，應均有證據能力。
  (3)本判決所引用之其餘證據資料（詳後引證據），其中傳聞證
    據部分，縱無刑事訴訟法第159 條之1 至第159 條之4 或其
    他規定之傳聞證據例外情形，亦因被告、辯護人及檢察官或
    同意可作為證據使用，或未聲明異議，依刑事訴訟法第159
    條之5 第1 項、第2 項之規定，法院審酌該證據作成之情況
    ，認為適當，應得為證據。
  (二)實體方面：
  甲、被訴誣告罪部分
  (1)證人即告訴人乙○○於原審法院審理時證稱：「93年7 月5
    日下午4 時許，並未在樹人醫專與被告因計程車排班問題發
    生爭執，而係駕駛吉米洛托兒所之娃娃車接送小朋友下課」
    等語（見原審卷第175 頁第9 行至第11行、第176 頁第8 行
    至第14行、倒數第7 行至倒數第4 行）；固核與證人即吉米
    洛托兒所職員蘇信彰於原審法院審理時證稱：「乙○○於91
    、92年至95年10月底間，在吉米洛托兒所擔任娃娃車司機，
    其不記得93年7 月5 日乙○○下午幾點到托兒所上班，但是
    乙○○平日幾乎沒有遲到，大約下午3 時50分許到托兒所，
    4 時許準時發車」等語相符（見原審卷第180 頁第12行至第
    15行、第182 頁第3 行至第5 行）；復有吉米洛托兒所出具
    之證明書附卷可參（見原審卷第65頁）。惟因證人乙○○、
    蘇信彰係憑證人乙○○平日至吉米洛托兒所載送兒童之時間
    ，推論93年7 月5 日16時許，應係證人乙○○搭載兒童下課
    返家期間，不會同時出現在樹人醫專校門前，並毆打被告，
    但並無其他物證可資佐證（見原審卷第175 頁第12行至第15
    行、第184 頁第6 行至第10行）。則在案發時間距今已3 年
    ，證人乙○○、蘇信彰均無法確認案發當時證人乙○○是否
    至吉米洛托兒所上班之下，尚難僅依證人乙○○平日載送吉
    米洛托兒所兒童下課返家之作息，即認證人乙○○於案發當
    時，並未現身於樹人醫專校門前。
  (2)雖被告提出之93年7 月5 日案發經過錄影光碟、錄音帶，經
    檢察事務官及原審法院勘驗後，或無該日案發經過影像，且
    錄影畫面係顯示93年8 月4 日8 時44分之影像；或無法詳細
    辨識對話內容等情，各有該勘驗筆錄可證（見95年度他字第
    4170號偵查卷第36頁、原審卷第151 頁至第152 頁）。惟上
    開勘驗結果，充其量僅能證明被告提出之物證，無法佐認其
    於93年7 月5 日16時許，確曾遭告訴人毆打之事實，但在無
    其他積極證據下，亦無法因此證明告訴人於案發當時，未出
    現在樹人醫專校門口，並因排班問題而毆打被告。再者，樹
    人醫專教職員平日係17時下班，暑假期間則提前至16時30分
    至17時間下班之事實，業據證人乙○○、王作適於原審法院
    審理時證述明確（見原審卷第173 頁倒數第3 行以下、第18
    8 頁倒數第11行以下）。證人即前樹人醫專職員呂怜樺於原
    審法院審理時證稱：「平日往返樹人醫專及火車站之間，均
    會撥打電話招呼計程車接送，93年7 月5 日下午下班時，曾
    打電話招呼計程車，走出校門時，看到被告之計程車及另1
    台計程車，2 台計程車是並排，被告與該計程車司機發生爭
    執，除了互罵外，還有比手勢，動作很大，但是無印象有無
    互相碰到肢體，當時有聽到被告稱：『有人叫計程車，我才
    進來』等語，當時因趕著下班，未去瞭解吵架原因，且警衛
    一直叫我趕快上車離開，我就被推上車，至於是搭乘被告或
    其他人之計程車，已無印象」等語明確（見原審卷第131 頁
    至第135 頁）。是證人呂怜樺所述被告與其他計程車司機發
    生爭執口角之時間，正值其自樹人醫專下班時，而樹人醫專
    教職員下班時間係在16時30分至17時之間，顯見上開發生爭
    執之時間，應在16時30分至17時之間，故縱使證人乙○○平
    日須於16時許，負責接送吉米洛托兒所兒童下課返家，但在
    接送之後，亦有可能因接送兒童人數不多，路途不遠，而於
    16時30分至17時之間，趕至樹人醫專校門前排班，則被告前
    指訴告訴人於93年7 月5 日16時15分許，在樹人醫專校門口
    前，因排班問題遭告訴人毆打等情節，雖案發時間或有錯誤
    ，或無法證明與被告發生衝突之人確係告訴人，但就被告所
    述情節，並參以證人呂怜樺之證詞，尚非全屬虛構。此外，
    復參以被告所提出93年7 月5 日案發經過之錄音帶譯文，內
    容記載被告先與證人乙○○為計程車排班問題發生爭執，嗣
    證人呂怜樺走出校門，被告即詢問證人呂怜樺是否有叫車，
    證人呂怜樺稱「有」，此時證人乙○○就上前與被告發生爭
    執，而證人呂怜樺則被安排搭乘另一輛計程車，被告隨即驅
    車追問證人呂怜樺之電話等情，有上開錄音譯文在卷可稽（
    見原審卷第52頁至第64頁）。且經證人即被告之妻蔡月寶於
    原審法院審理中證稱：「93年7 月5 日16時許，我開完計程
    車回到家中，被告隨即於同日16時10幾分許返回家中，並向
    我表示今日呂怜樺曾打電話叫車，被告前往樹人醫專校門口
    前欲搭載呂怜樺，但乙○○不讓被告搭載，乙○○有拉扯、
    毆打被告，並看到被告右手上有拉傷的新傷痕；未幾，乙○
    ○便駕駛計程車至我住家兼計程車車行之門口，我叫被告不
    要出門，但被告還是走出店門口，我遂跟著被告到店門口，
    看見被告與乙○○在爭執，我向乙○○表示呂怜樺確實曾叫
    車，被告才去樹人醫專校門口搭載」等語明確（見原審卷第
    192 頁第5 行至第14行、第193 頁倒數第4 行、第194 頁第
    11行至第18行）。準此，上開譯文資料，雖無法藉由勘驗以
    確認內容之真實性，但其中關於爭執之起因，核與證人呂怜
    樺上開證述大致相符，且如確無此事，並曾經錄音，被告如
    何能憑空杜撰長達13頁之錄音譯文，並於案發時，藉由追逐
    證人呂怜樺所搭乘之計程車，得知證人呂怜樺之行動電話號
    碼，顯見被告所述，並非全然無據，當不能因無法勘驗錄音
    帶之對話內容或錄影帶光碟之影像，即認被告所述均係虛構
    。
  (3)綜上所述，被告前指訴於93年7 月5 日16時15分許，遭告訴
    人毆打之情節，雖無積極證據足資證明，並經檢察官對告訴
    人為不起訴處分確定。但被告雖不能證明上開事實係屬實在
    ，惟仍須有積極證據證明被告確係故意虛構所訴事實，始得
    以誣告罪論處；惟綜觀卷內資料，仍不足以證明被告有何虛
    構誣告之故意，故與誣告罪之構成要件不符。
  (4)原審以衡諸前開法條及判例之意旨，就被告被訴誣告罪部分
    ，為無罪之判決。經核尚無不合，檢察官此部分上訴意旨「
    被告於民國93年12月28日向臺灣高雄地方法院檢察署提出告
    訴時，係指稱其手臂所受之傷害係遭乙○○抓傷所致。先稱
    『乙○○先將客人拉下車，後又拉我下來』；嗣改稱『乙○
    ○看到客人上車，就拉我（甲○○）的手指摘我是流氓，開
    我的車門把我的客人拉下，我就趕快慢慢要開車走，因為一
    直抓將近50公尺，所以我的手也受傷。』即依被告所稱，其
    手臂所受之傷害係遭乙○○『拉下來』或『抓將近50公尺』
    所致，被告未為正確之指訴，即屬虛構犯罪事實之誣告。證
    人呂怜樺所證警衛叫其趕快上車離開，即被推上車，至於是
    搭乘何人之計程車，已無印象，足證呂怜樺並無被抓下車。
    而被告指控係於客人（即呂怜樺）被拉下車後，再遭乙○○
    抓下來而受傷及乙○○有抓住被告將近50公尺而受傷等情，
    自非事實，被告以此指訴，自犯有誣告罪。」等語，指摘原
    判決此部分不當，並無可取，為無理由，應予駁回。
  乙、被訴偽證罪部分：
  (1)證人乙○○於原審法院審理時證稱：「94年4 月19日下午1
    時30分許，在樹人醫專警衛室前空地，準備接送樹人醫專學
    生時，看見被告與證人王作適爭吵，我叫被告將車移到旁邊
    ，以方便我接送學生，被告以為我與證人王作適要上前毆打
    ，就拿攝影機要拍我，當時被告係坐在計程車內，左側車窗
    玻璃打開約10公分，被告的攝影機放在前客座上，我伸出雙
    手進入車內，要阻止被告攝影，並向被告稱：『你不可以拍
    我，如果你要拍攝的話，我要拿你的攝影機』，被告就關車
    窗，我雙手手腕處被車窗夾住，當時我左手有帶手錶，因手
    腕被車窗夾住，手錶就掉在被告車上，並未與被告發生拉扯
    ，被告遂發動車子，我就被拖著跑約10多公尺，剛好有1 台
    車擋住被告車前，被告的車子才停住，並將車窗搖下，我就
    把手縮回來，被告就開車離開；當時被告攝影機係放在前客
    座，我係站在駕駛座車窗外，所以無法拿到攝影機」等語（
    見原審卷第123 頁倒數第11 行 至第125 頁、第127 頁第13
    行至第15行）。固核與證人王作適於原審法院審理時證稱：
    「當日證人乙○○將手伸入被告車內，即被車窗夾住，並遭
    被告駕車拖行，並未看到證人乙○○搶被告攝影機或出手打
    被告等語（見原審卷第186 頁最後1 行至第187 頁第10行）
    ；證人王萬號於偵查中證稱：「當時要到警衛室排班，看到
    乙○○的手被被告車子的車窗夾住，跟著被告的車跑並喊叫
    ，我就開車擋住被告的車子，當時被告車速約10至15公里」
    等語均相符（94年度偵字第1028 6號第14頁反面第6 行至第
    11行、倒數第2 行至最後1 行）。
  (2)惟：
    證人乙○○當時既為阻止被告攝影，才會伸手進入被告所
      駕駛計程車之左前車窗，卻又稱攝影機是放在被告前開計
      程車前客座上，若當時攝影機係放在前客座上，而被告並
      未持該攝影機攝影，則證人乙○○為何要阻止被告攝影而
      將雙手伸入車內，是證人乙○○所述前後矛盾，非無可置
      議，顯見被告當時係在所駕駛之計程車左前座上，持攝影
      機攝影，故證人乙○○始伸手進入車窗內，阻止被告攝影
      ，該攝影機並非放置於前客座上。依證人乙○○、王作適
      及王萬號所述情節，證人乙○○既遭被告以向上啟動車窗
      之方式夾住雙手後，再以時速約10至15公里之速度拖行約
      10公尺，在如此激烈之情況下，證人乙○○雙手手腕上下
      側，理應均有嚴重擦傷或壓傷之傷痕，尤其手腕下側係遭
      車窗玻璃最頂端尖細處夾住，因受壓面積小，按理傷勢應
      較手腕上側嚴重。惟觀之證人乙○○傷勢照片（見臺灣高
      雄地方法院95年度簡上字第135 號卷第34-8頁），僅左手
      手腕上側左邊有擦傷之傷痕，右手手腕上側及雙手手腕下
      側均無傷痕；且證人乙○○驗傷後，該驗傷診斷書亦記載
      證人乙○○僅受有左手腕及右前臂擦傷、右手掌挫傷等情
      ，有高新醫院96年4 月19日新醫診字第930723號診斷證明
      書在卷可稽（見高雄縣政府湖內分局警卷第15頁）。若證
      人乙○○將雙手手腕伸入被告車內後，即遭車窗夾住，則
      證人乙○○未伸入車內且未遭車窗夾住之右前臂部分，為
      何會受有擦傷，可認當時被告並未以向上啟動車窗之方式
      ，夾住證人乙○○之雙手手腕，並進而拖行證人乙○○約
      10公尺。綜上所述，並參以證人乙○○當時左手腕上所戴
      之手錶確實掉落在被告計程車內，已如前述；而被告甲○
      ○當時除受有左腕挫擦傷及右腕、頭額挫傷瘀血等傷害外
      ，所持有之攝影機亦確實遭受毀損等情，復有照片及溫有
      諒醫院94年4 月19日醫診字第000284號診斷證明書附卷足
      憑（見高雄縣政府湖內分局警卷第14頁、第16頁）。足認
      當日證人乙○○確實曾將手伸入被告所駕駛計程車之左前
      車窗內，欲阻止被告攝影，而毀損被告甲○○所有之攝影
      機，過程中，被告並未向上啟動車窗，但因雙方發生拉扯
      ，致被告甲○○受有左腕挫擦傷及右腕、頭額挫傷瘀血等
      傷害，證人乙○○則受有左手腕及右前臂擦傷、右手掌挫
      傷等傷害。足徵證人乙○○、王作適及王萬號上揭於原審
      法院審理中或偵查中之證述，不可採信。
    觀之證人即告訴人乙○○前開傷勢照片，襯衫左手袖口沾
      有血跡，益徵證人即告訴人乙○○當時左手之傷口係被襯
      衫袖口蓋住，並未直接曝露於外，而被告甲○○於案發後
      隨即駕車離開現場，業據證人乙○○證述在卷（見原審卷
      第124 頁第6 行）。因此，被告甲○○於案發後既無法自
      外觀上察覺證人乙○○是否受傷，且立即駕車離開現場，
      主觀上自無從知悉證人乙○○是否有受傷，是被告甲○○
      認證人乙○○並未受傷，乃於原審法院另案審理中，就其
      未目睹之事項，證稱「證人乙○○並未受傷」等語，尚難
      認有偽證之故意。
    從而，被告甲○○於臺灣高雄地方法院95年度簡上字第13
      5 號傷害案件審判程序中具結後證稱：「他（即告訴人乙
      ○○）有伸手進車內要搶我的攝影機」、「他有拿到，在
      搶的時候有拉扯，攝影機有壞掉」、「車窗只有開大約10
      公分，他搶我的攝影機，但是錄影機沒有被搶走，他的手
      腕沒有被夾住，也沒有受傷」、「他有打到我的額頭，拉
      扯的時候我手也有受傷」、「乙○○手伸到車窗裡面，無
      被夾住」、「無被拖行約10公尺，他是追著我的車子跑」
      、「我就直接開回家，他追我約10公尺」等語，並未對於
      所知實情故作虛偽之陳述。
  (3)原審以衡諸前開法條及判例之意旨，就被訴偽證罪部分，為
    被告無罪判決。經核尚無不合，檢察官此部分上訴意旨「駕
    駛人於駕駛座上若手中持有他物，欲暫時放置時，因駕駛座
    上尚有方向盤，必順勢置之相鄰之客座上。被告本持攝影機
    攝影，因見乙○○上前阻止，故其本能之反應乃將該攝影機
    放在前客座上，以防止攝影機被拿走或作必要之防衛。乙○
    ○指控各情自無前後矛盾之處。乙○○係與被告所駕駛之計
    程車同步移動約10公尺，而非被拖行，其腳部並未受有拖行
    之擦挫傷；乙○○與被告所駕駛之計程車同步移動乃肇因於
    雙手手腕受被告車窗夾住控制無法擺脫，被迫須與被告所駕
    駛之計程車同步移動，被告否認此情，而稱『他是追著我的
    車子跑』等證詞顯係不實，原審不採證人乙○○、王作適及
    王萬號等人之證述，認事用法自有違誤。」等語，指摘原判
    決此部分不當，並無可取，為無理由，應予駁回。
據上論斷，應依刑事訴訟法第368條，判決如主文。
本案經檢察官劉玲興到庭執行職務。
中    華    民    國    97    年    3    月     25    日
                  刑事第二庭  審判長法  官  林正雄
                                    法  官  黃壽燕
                                    法  官  陳啟造
以上正本證明與原本無異。
檢察官如不服本判決應於收受本判決後10日內向本院提出上訴書
狀，其未敘述上訴理由者，並得於提起上訴後10日內向本院補提
理由書狀（均須按他造當事人之人數附繕本）「切勿逕送上級法
院」。
中    華    民    國    97    年    3     月    25    日
                                    書記官  彭筱瑗


司法院資訊處製作；財團法人民間司法改革基金會備份。
